# 利息合并抵消

提问人：friends_6 时间：2019-01-16 14:48:49
请教陈版：母公司当年对下属子公司确认利息收入 8000 万，计提销项税480 万，下属公司计提利息费用 8480 万，合并层面，这 480 万的税能否抵消？

回答人：chenyiwei
在合并报表层面，该 480 万元无法获得抵扣的增值税应列报为管理费用，即抵销分录为：借：利息收入 8000 ，借：管理费用 480 ，贷：利息支出8480.